【裁判字號】    94,訴,2196
【裁判日期】    950123
【裁判案由】    毒品危害防制條例
【裁判全文】
臺灣板橋地方法院刑事判決              94年度訴字第2196號
公  訴  人  臺灣板橋地方法院檢察署檢察官
被      告  甲○○
上列被告因毒品危害防制條例案件，經檢察官提起公訴（94年度
核退毒偵字第1606號），及移送併案審理（94年度毒偵字第6137
號），本院改依簡式審理程序，判決如下：
    主  文
甲○○連續施用第一級毒品，累犯，處有期徒刑柒月；扣案之毒
品海洛因壹小包（淨重零點柒公克）沒收銷燬之。又連續施用第
二級毒品，累犯，處有期徒刑月；扣案之毒品安非他命貳包（
計毛重貳公克）沒收銷燬之，吸食器壹個、吸食用玻璃管壹支均
沒收。應執行有期徒刑捌月；扣案之毒品海洛因壹小包（淨重零
點柒公克）、毒品安非他命貳包（計毛重貳公克）均沒收銷燬之
，吸食器壹個、吸食用玻璃管壹支均沒收。
    事  實
一、甲○○前曾於民國（下同）83年間因違反藥事法案件，經臺
    灣臺北地方法院於83年4 月27日以83年度訴字第752 號判決
    ，判處應執行有期徒刑1 年4 月（藥事法部分判1 年、麻藥
    部分判7 月）確定，執行至84年2 月15日假釋出監，嗣經撤
    銷假釋，復入監執行殘餘刑期有期徒刑8 月13日；又於85年
    間因偽造文書案件，經臺灣臺北地方法院於86年4 月3 日以
    85 年 度訴字第2148號判決，判處有期徒刑8 月確定；復於
    84年間因違反麻醉藥品管理條例案件，經本院於84年9 月21
    日以84年度訴字第1565號判決，判處應執行有期徒刑5 年6
    月（販賣麻藥判5 年2 月、吸食麻藥判8 月）確定，接續前
    開2 案執行至93年12月22日縮短刑期執行完畢。又前曾因施
    用毒品案件，經臺灣臺北地方法院於90年11月14日以90年毒
    聲字第2478號裁定送觀察、勒戒後，認有繼續施用毒品之傾
    向，再由該院於90年12月20日以90年度毒聲字第2746號裁定
    ，令入戒治處所施以強制戒治，又經該院於91年5 月31日以
    91年度毒聲字第1076號裁定停止戒治，所餘戒治期間付保護
    管束，迨於91年12月12日保護管束期滿，經臺灣臺北地方法
    院檢察署檢察官於92年1 月8 日以92年度戒毒偵字第12號為
    不起訴處分確定在案。詎其仍不知悛悔，明知海洛因、安非
    他命分別係毒品危害防制條例所定之第一級、第二級毒品，
    不得施用、持有，竟分別基於施用毒品海洛因及安非他命之
    概括犯意，自94年6 月15日某時起至同年10月14日某時許止
    ，連續在臺北縣板橋市○○街369 巷76弄1 號5 樓住處，以
    將毒品海洛因置於香菸內點燃吸聞之方式施用海洛因多次；
    及自94年5 月間某日起至同年94年10月14日中午某時許止，
    連續在上址，以將毒品安非他命置於玻璃球吸食器內點燃燒
    烤成煙以吸食氣體之方式施用安非他命多次。嗣先於94年6
    月17日下午3 時30分許，在臺北縣永和市○○路338 （起訴
    書誤載為388）之1號7 樓為警查獲，並扣得毒品安非他命2
    包（計毛重2 公克）及甲○○所有供本件吸食毒品安非他命
    所用之吸食器1 個和吸食用玻璃管1 支，及與本案無關之磅
    秤1 臺、不明藥粉1 包、注射器2 支、葡萄糖40包。又於94
    年10月14日下午5 時10分許，在臺北縣板橋市○○街369 巷
    76弄1 號5 樓為警查獲，並扣得毒品海洛因1 小包（淨重
    0.7 公克）。
二、案經內政部警政署保安警察第三總隊第一大隊報請臺灣板橋
    地方法院檢察署檢察官偵查起訴，暨移送併案審理，本院於
    準備程序進行中，被告就被訴事實為有罪之陳述，經告知被
    告簡式審判程序之旨，並聽取當事人之意見後，裁定進行簡
    式審判程序。
    理  由
一、上開犯罪事實，業據被告甲○○於本院準備程序中與審理時
    皆坦認不諱，而其先後經警查獲後所採集之尿液檢體經送驗
    結果，確呈海洛因代謝物鴉片類及安非他命之陽性反應，此
    有臺灣尖端先進生技醫藥股份有限公司於94年6 月24日出具
    之濫用藥物檢驗報告及臺灣檢驗科技股份有限公司於94年10
    月31日出具之濫用藥物尿液檢驗報告各1 件在卷可稽（附於
    臺灣板橋地方法院檢察署94年度核退毒偵字第1606號偵查卷
    宗第6 頁，及同前署94年毒偵字第6137號偵查卷宗第87頁）
    ，並有毒品海洛因1 小包（淨重0.7 公克）、安非他命2 包
    （計毛重2 公克）、吸食器1 個、吸食玻璃管1 支等物扣案
    可資佐證，是被告前揭自白，核與事實相符，應堪信實。又
    被告前曾因施用毒品案件，經臺灣臺北地方法院於90年11月
    14日以90年毒聲字第2478號裁定送觀察、勒戒後，認有繼續
    施用毒品之傾向，再由該院於90年12月20日以90年度毒聲字
    第2746號裁定，令入戒治處所施以強制戒治，又經該院於91
    年5 月31日以91年度毒聲字第1076號裁定停止戒治，所餘戒
    治期間付保護管束，迨於91年12月12日保護管束期滿，經臺
    灣臺北地方法院檢察署檢察官於92年1 月8 日以92年度戒毒
    偵字第12號為不起訴處分確定等情，有該不起訴處分書及臺
    灣高等法院被告前案紀錄表各1 件在卷可按（分別附於同前
    署94年度核退毒偵字第1606號偵查卷宗第56頁及本院卷宗內
    ）。本件事證已臻明確，被告犯行堪以認定，應各予依法論
    科。
二、查海洛因與安非他命依其成癮性、濫用性及對社會危害性之
    程度，已分別為毒品危害防制條例第2 條第2 項第1 款、第
    2 款列為第一級毒品與第二級毒品。核被告甲○○所為，係
    犯毒品危害防制條例第10條第1 項、第2 項之施用第一級、
    第二級毒品罪。其施用前後各持有海洛因、安非他命之低度
    行為，分別為其施用之高度行為所吸收，不另論罪。又其施
    用第一級、第二級毒品2 罪間，犯意各別、行為互殊，應予
    分論併罰。起訴書雖僅敘及被告於94年6 月17日晚上7 時13
    分許為警採集尿液前26小時內之某時，在不詳處所，施用第
    一級毒品海洛因1 次，及自94年5 月某日起至同年6 月17日
    下午2 時許止，在臺北縣永和市○○路338 之1 號7 樓，連
    續施用毒品安非他命數次之犯行，惟被告前開其餘施用第一
    級毒品海洛因及第二級毒品安非他命之犯行，業經被告於本
    院準備程序中與審理時均自白不諱，且經檢察官移送本院併
    案審理，且與業經起訴部分有連續犯之裁判上一罪關係，均
    為起訴效力所及，本院自得併予審究，附此敘明。再查，被
    告前有如事實欄所示之論罪科刑執行情形，有前揭臺灣高等
    法院被告前案紀錄表1 件在卷可按，其於有期徒刑之執行完
    畢後，5 年內再犯本件有期徒刑以上之罪，為累犯，應依法
    遞予加重其刑。爰審酌被告曾因施用毒品經觀察、勒戒及強
    制戒治後，仍未能戒斷其施用毒品之惡習，再犯本件犯行，
    顯見其自制力薄弱，惟因施用毒品本質上屬被告自戕身體健
    康之行為，並無加害他人，再衡量其施用毒品時間之長短及
    犯後坦承犯行等一切情狀，分別量處如主文所示之刑，以資
    懲儆。
三、扣案之海洛因1 小包（淨重0.7 公克，係於94年10月14日下
    午5 時10分查獲者）、安非他命2 包（計毛重2 公克），皆
    為查獲之毒品，應依毒品危害防制條例第18條第1 項前段規
    定，不問屬於犯人與否，均沒收銷燬之。另扣案之吸食器1
    個、吸食用玻璃管2 支，皆係被告所有供犯本件犯罪所用之
    物，業據被告於本院審理時供陳在卷（見本院卷宗94年12月
    26日簡式審判筆錄第3 頁），均應依刑法第38條第1 項第2
    款規定宣告沒收。至扣案之磅秤1 臺、注射器2 支，被告否
    認為其所有（見同前審判筆錄），亦無證據證明確為被告所
    有，而扣案之不明藥粉1 包、葡萄糖40包，雖被告自承為其
    所有，惟皆與本案無關，爰均不於此宣告沒收，併予敘明。
據上論斷，應依刑事訴訟法第273 條之1 第1 項、第299 條第1
項前段，毒品危害防制條例第10條第1 項、第2 項、刑法第11條
前段、第56條、第47條、第38條第1 項第2 款、第51條第5 款，
判決如主文。
本案經檢察官張慶林到庭執行職務
中    華    民    國    95    年    1     月    23    日
    ????????刑事第十二庭 法?官?陳?靜?茹
以上正本證明與原本無異
如不服本判決應於送達後10日內向本院提出上訴狀
                            ?   書記官  廖?美?紅
中    華    民    國    95    年    1     月    24    日
附錄本案論罪科刑法條全文
毒品危害防制條例第10條
施用第一級毒品者，處六月以上五年以下有期徒刑。
施用第二級毒品者，處三年以下有期徒刑。


司法院資訊處製作；財團法人民間司法改革基金會備份。
